【裁判字號】    89,沙簡上,220
【裁判日期】    890620
【裁判案由】    毒品危害防制條例
【裁判全文】
臺灣臺中地方法院刑事判決                八十九年度沙簡上字第二二０號
    上  訴  人  台灣台中地方法院檢察署檢察官
    被      告  甲○○
右上訴人即被告因毒品危害防制條例案件，不服臺灣臺中地方法院沙鹿簡易庭八十九
年度沙簡字第三０二號中華民國八十九年六月二十日第一審簡易判決（聲請案號：台
灣台中地方法院檢察署八十九年度偵字第三三二五號），提起上訴，本院管轄之合議
庭判決如左：
    主  文
原判決撤銷。
甲○○連續施用第二級毒品，累犯，處有期徒刑陸月，如易科罰金，以參佰元折算壹
日。扣案之安非他命壹包（毛重一‧一公克）沒收銷燬之。
    事  實
一、甲○○曾因偽造文書案件，經本院判處有期徒刑四月，於八十九年三月十三日執
    行完畢，並曾因施用毒品案件，先後依本院八十七年度毒聲字第一六八０號及八
    十九年度毒聲字第四四七號裁定送觀察勒戒，均認無繼續施用毒品傾向，由台灣
    台中地方法院檢察署檢察官分別以八十七年度偵字第一六一三八號及八十九年度
    毒偵緝字第二六號處分不起訴，仍不知悔改。復基於概括之犯意，自八十九年四
    月七日起至八十九年六月十一日止，連續在台中縣大肚鄉○○路○段四二八巷四
    四號住處，利用鋁箔紙燒烤方式，施用第二級毒品安非他命，約每週施用一次。
    先於八十九年四月八日十七時許，為警在台中縣大里市○○路、元堤路口查獲。
    復於八十九年六月十一日四時三十分許，為警在中彰快速道路烏日段匝道處查獲
    ，並扣得其所有安非他命一包（毛重一‧一公克），而二次經採其尿液送驗結果
    ，安非他命反應均為陽性。
二、案經嘉義縣警察局及台中市警察局分別移送台灣台中地方法院檢察署檢察官聲請
    簡易判決處刑及移送併辦。
    理  由
一、右揭犯罪事實，業經被告甲○○坦承不諱，並有安非他命一包（毛重一‧一公克
    ）扣案可稽，且被告二次為警查獲，採其尿液送驗結果，甲基安非他命均呈陽性
    反應，復有嘉義縣衛生局煙毒尿液檢驗單及台中市衛生局煙毒尿液檢驗成績書附
    卷足憑。又被告前曾因施用毒品案件，先後依本院八十七年度毒聲字第一六八０
    號及八十九年度毒聲字第四四七號裁定送觀察勒戒，均認無繼續施用毒品傾向，
    經台灣台中地方法院檢察署檢察官分別以八十七年度偵字第一六一三八號及八十
    九年度毒偵緝字第二六號處分不起訴，亦有台灣台中地方法院檢察署檢察官不起
    訴處分書及刑案資料查註紀錄表在卷足參，事證明確，被告犯行已堪認定。
二、按毒品危害防制條例對於施用毒品者並未予以除罪，施用毒品之行為仍屬犯罪，
    本應受刑罰之評價。惟因施用毒品者屬「病態性犯人」，毒品危害防制條例為維
    護施用毒品行為人之身心健康，乃明定應施以類似病患治療之觀察、勒戒或強制
    戒治等療程，並僅在該條例第二十條第二項、第二十三條第一項所定之條件下（
    亦即初犯經觀察、勒戒，無繼續施用毒品之傾向；五年內再犯，經觀察、勒戒後
    ，無繼續施用毒品之傾向；一犯經觀察、勒戒，有繼續施用毒品之傾向，再經強
    制戒治期滿），始免予刑罰訴追外，對每一施用毒品之行為，仍應予犯罪之評價
    。本件被告經檢察官二次以無繼續施用毒品傾向處分不起訴後，再施用第二級毒
    品安非他命，核其所為，係犯毒品危害防制條例第十條第二項之施用第二級毒品
    罪。被告持有第二級毒品之低度行為，應為施用第二級毒品之高度行為所吸收，
    不另論罪。而先後多次施用第二級毒品犯行，時間緊接，犯罪構成要件相同，顯
    係基於概括犯意而反覆為之，為連續犯，應依刑法第五十六條規定論以一罪，並
    加重其刑。又被告曾因偽造文書案件，經本院判處有期徒刑四月，於八十九年三
    月十三日執行完畢，有台灣台中地方法院檢察署刑案資料查註紀錄表可證，五年
    以內再犯有期徒刑以上之本罪，為累犯，應依法遞加其刑。本案移送併辦部分（
    即前開第二次為警查獲部分），雖未經檢察官提起公訴，但被告該部分犯行，既
    與起訴部分有連續犯之裁判上一罪關係，依審判不可分原則，本院自應併予以審
    判。原審對於被告論罪科刑，固非無見，惟就起訴效力所及之上述移送併辦部分
    犯行，未及予以一併審判，尚有未合，檢察官上訴意旨指摘原判決此部分不當，
    非無理由，自應由本院將原判決予以撤銷改判。爰審酌被告已有麻醉藥品管理條
    例、動產擔保交易法、詐欺、偽造文書等前科，並經送觀察勒戒二次，仍不知悔
    改，事後已坦承上情，態度尚佳及其犯罪、動機、手段、所生危害等一切情狀，
    處以如主文所示之刑，並諭知易科罰金之折算標準。扣案之第二級毒品安非他命
    一包（毛重一‧一公克），應依毒品危害防制條例第十八條第一項前段規定諭知
    沒收銷燬之。
三、據上論斷，應依刑事訴訟法第四百五十五條之一第一項、第三項、第三百六十九
    條第一項前段、第三百六十四條、第二百九十九條第一項前段、毒品危害防制條
    例第十條第二項、第二十條第三項、第十八條第一項前段、刑法第十一條前段、
    第五十六條、第四十七條、第四十一條、罰金罰鍰提高標準條例第二條，判決如
    主文。
本案經檢察官張溢金到庭執行職務。
中      華      民      國      八十九      年    十    月      五      日
                                  審判長法  官   蕭志鋒
                                        法  官   許秀芬
                                        法  官   鍾堯航
右正本證明與原本無異。
本件不得上訴。
                                        書記官
中      華      民      國      八十九      年    十    月      五      日
附錄本案論罪科刑法條全文
毒品危害防制條例第十條第二項
施用第二級毒品者，處三年以下有期徒刑。


司法院資訊處製作；財團法人民間司法改革基金會備份。
